臺灣新北地方法院刑事判決
110年度交簡上字第37號
上  訴  人  臺灣新北地方檢察署檢察官
被      告  林旻遠




上列上訴人因被告過失傷害案件，不服本院中華民國110年5月31
日110年度交簡字第642號第一審刑事簡易判決（聲請簡易判決處
刑案號：110年度調偵字第101號），提起上訴，本院管轄之第二
審合議庭判決如下︰
    主  文
上訴駁回。
林旻遠緩刑貳年。   
    事實及理由
一、本案經本院審理結果，認原審以被告林旻遠犯過失傷害罪，
    處拘役30日，並諭知易科罰金之折算標準，核其認事用法及
    量刑均無違誤或不當，應予維持，茲引用如附件原審刑事簡
    易判決書記載之事實、證據及理由（含檢察官聲請簡易判決
    處刑書），並就證據部分補充「被告林旻遠於本院第二審準
    備程序及審理中之自白、本院110年度司刑簡上移調字第69
    號調解筆錄（見本院110年度交簡上字第37號卷【下稱交簡
    上卷】第54至55頁、第84頁、第101頁））；於證據能力部
    分補充：「按被告以外之人於審判外之言詞或書面陳述，除
    法律有規定者外，不得作為證據，刑事訴訟法第159條第1項
    定有明文。又按被告以外之人於審判外之陳述，雖不符前4
    條之規定，而經當事人於審判程序同意作為證據，法院審酌
    該言詞陳述或書面陳述作成時之情況，認為適當者，亦得為
    證據；當事人、代理人或辯護人於法院調查證據時，知有第
    159條第1項不得為證據之情形，而未於言詞辯論終結前聲明
    異議者，視為有前項之同意，同法第159條之5第1、2項亦有
    明文。本案判決所引用具傳聞性質之各項證據資料，檢察官
    、被告於本院準備程序時均表示同意作為證據方法而不予爭
    執，於辯論終結前亦未對該等證據之證據能力聲明異議，本
    院審酌結果，認上開證據資料製作時之情況，尚無違法不當
    及證明力明顯過低之瑕疵，亦認為以之作為證據應屬適當，
    依上開規定，應認有證據能力。至於本院所引之非供述證據
    部分，並無證據顯示為非法取得，與本案亦具有關連性，應
    有證據能力。」。
二、上訴駁回之理由：
  ㈠檢察官上訴意旨略以：被告林旻遠駕車變換車道時，未禮讓
    直行車先行而碰撞告訴人葉宥廷所騎乘機車，致告訴人因而
    受有左側股骨骨折之傷害，被告所為實有未當，而被告犯後
    未能與告訴人達成和解及賠償告訴人因此所受之損害，佐以
    本件車禍對告訴人身心影響甚鉅，是衡諸被告犯罪手段及犯
    罪所生之危害、犯罪後之態度，原審僅判處拘役30日，應有
    量刑過輕之情，未能罰當其罪，告訴人亦以被告未有賠償，
    原判決刑度過輕為由，請求檢察官上訴，爰依法提起上訴等
    語。
(二)按量刑之輕重，係事實審法院得依職權自由裁量之事項，茍
    已斟酌刑法第57條各款所列情狀而未逾越法定刑度，則不得
    遽指為違法。又刑罰之量定屬法院自由裁量之職權行使，但
    仍應審酌刑法第57條所列各款事由及一切情狀，為酌量輕重
    之標準，並非漫無限制，在同一犯罪事實與情節，如別無其
    他加重或減輕之原因，下級法院量定之刑，亦無過重或失輕
    之不當情形，則上級法院對於下級法院之職權行使，原則上
    應予尊重，最高法院72年台上字第6696號、85年度台上字第
    2446號判決意旨可資參照。
(三)原審判決審酌被告駕駛小客車，於變換車道時，未禮讓直行
    車先行，肇致此次車禍發生，其違背注意義務之程度非低，
    行為所造成告訴人之傷害及痛苦程度，未與告訴人達成調解
    ，暨其素行、智識程度、家庭經濟狀況，及其犯後態度等一
    切情狀，量處如主文所示之刑，並諭知易科罰金之折算標準
    ，已對刑法第57條之各款量刑條件妥為斟酌，且依卷證資料
    ，尚無何等逾越法定刑度，或濫用自由裁量權限之違法或不
    當之情事。因此，原審判決在適法範圍內行使其量刑之裁量
    權，尚屬妥適。再者，被告業已與告訴人於第二審審理中調
    解成立，賠償告訴人損害，告訴人並表示願宥恕被告，請法
    院從輕量刑，願給予被告自新之機會等情，有本院110年度
    司刑簡上移調字第69號調解筆錄可憑（交簡上卷第101頁）
    ，故檢察官以被告未賠償告訴人之損害，原審判刑過輕，有
    違罪刑相當性原則等上訴理由，已失所附麗，則檢察官以前
    揭理由指摘原審判決量刑過輕，請求將原審判決撤銷，對被
    告科以適當之刑，已難謂有理由，應予駁回。
三、末查被告前未曾因故意犯罪受有期徒刑以上刑之宣告，有臺
    灣高等法院被告前案紀錄表在卷可按，念其因一時失慮，致
    罹本罪，事後已坦承犯行，且業已賠償告訴人損害，有本院
    111年1月10日公務電話紀錄1份在卷，堪認被告確有悔意，
    且已盡力修復其犯罪所造成之損害，信其經此偵審程序及科
    刑之宣告，自當知所警惕，而無再犯之虞，並審酌告訴人亦
    表示願給予被告緩刑之機會等語，有上開調解筆錄可憑，本
    院認尚無逕對被告施以短期自由刑之必要，故對被告宣告如
    主文所示之刑，以暫不執行為適當，爰依刑法第74條第1項
    第1款之規定，併予宣告緩刑2年，以啟自新。
據上論斷，應依刑事訴訟法第455條之1第1項、第3項、第368條
、第373條（依刑事判決精簡原則，僅記載程序法條文），判決
如主文。
本案經檢察官陳建良聲請以簡易判決處刑及提起上訴，由檢察官
秦嘉瑋到庭執行公訴。
中　　華　　民　　國　　111 　年　　1 　　月　　20　　日
                  刑事第十庭  審判長法  官  謝梨敏
                                    法  官  謝茵絜
                                    法  官  黃秀敏
上列正本證明與原本無異。
不得上訴。
                                    書記官  劉曉謙 
中　　華　　民　　國　　111 　年　　1 　　月　　20　　日

附件
臺灣新北地方法院刑事簡易判決　　　　110年度交簡字第642號
聲　請　人　臺灣新北地方檢察署檢察官
被　　　告　林旻遠

上列被告因過失傷害案件，經檢察官聲請以簡易判決處刑（110
年度調偵字第101號），本院判決如下：
    主  文
林旻遠犯過失傷害罪，處拘役參拾日，如易科罰金，以新臺幣壹
仟元折算壹日。
   事實及理由
一、本件犯罪事實及證據，除犯罪事實欄一第2行「自用小客車
    」，更正為「租賃小客車」；末行行末，補充以「嗣經警據
    報前往處理，林旻遠肇事後，於有偵查權限之機關及公務員
    發覺其犯罪前，即向前往現場處理之員警表明其為肇事人自
    首並願接受裁判，因悉上情」；並補充「道路交通事故肇事
    人自首情形記錄表1份」為證據外，餘引用如附件檢察官聲
    請簡易判決處刑書之記載。
二、核被告所為，係犯刑法第284條前段之過失傷害罪。又被告
    於肇事後，於犯罪未被有偵查權之機關或公務員發覺前，即
    向據報前往現場處理之警員承認為肇事人，此有道路交通事
    故肇事人自首情形記錄表在卷可稽（見109偵34172號卷第24
    頁），合乎自首要件；而按對於未發覺之罪自首而受裁判者
    ，得減輕其刑，刑法第62條前段定有明文。所謂「發覺」，
    乃指偵查機關知悉或有相當之依據合理懷疑犯罪行為人及犯
    罪事實而言。是自首之成立，須行為人在偵查機關發覺其犯
    罪事實前，主動向偵查機關申告，並接受裁判為要件，此主
    動申告未經發覺之罪，而受裁判之法律效果，於民國94年2
    月2日修正公布、95年7月1日施行之刑法，將自首由必減，
    修正為得減，依其修正理由所載：因自首之動機不一而足，
    為使真誠悔悟者可得減刑自新之機，而狡黠陰暴之徒亦無所
    遁飾，以符公平等旨，堪認自首規定之立法目的，兼具獎勵
    行為人悔改認過，及使偵查機關易於偵明犯罪之事實真相，
    以節省司法資源，並避免株連疑似，累及無辜（最高法院10
    8年度台上大字第3563號刑事裁定參照），是基於本案情節
    為縱向觀察，應依刑法第62條前段之規定減輕其刑。爰依刑
    法第57條規定，以行為人之責任為基礎，審酌被告駕駛租賃
    小客車，於變換車道時未禮讓後方直行車先行，方導致此次
    車禍發生，其違背注意義務之程度非低，行為所造成告訴人
    之傷害及痛苦程度，未與告訴人達成調解（見110調偵101號
    卷第1頁新北市林口區公所109年12月21日新北林民字第1092
    852309號函），暨其素行、智識程度、家庭經濟狀況，及其
    犯後態度等一切情狀，量處如主文所示之刑，並諭知易科罰
    金之折算標準。
三、依刑事訴訟法第449條第1項前段、第3項、第454條第2項，
    刑法第284條前段、第62條前段、第41條第1項前段，刑法施
    行法第1條之1，逕以簡易判決處如主文所示之刑。
四、如不服本判決，得於判決送達之日起20日內向本院提出上訴
    狀，上訴於本院第二審合議庭（須附繕本）。
中    華    民    國   110    年    5     月    31    日
                  刑事第二十六庭 法  官  黎錦福
上列正本證明與原本無異。
                                 書記官  羅采蘋
中    華    民    國   110    年    5     月    31    日
附錄本案論罪科刑法條全文：
中華民國刑法第284條
因過失傷害人者，處一年以下有期徒刑、拘役或十萬元以下罰金
；致重傷者，處三年以下有期徒刑、拘役或三十萬元以下罰金。

附件：
臺灣新北地方檢察署檢察官聲請簡易判決處刑書
                                    110年度調偵字第101號
    被      告  林旻遠  男  34歲（民國00年00月00日生）
                        住桃園市○○區○○街00號7樓
                        國民身分證統一編號：Z000000000號
上列被告因過失傷害案件，業經偵查終結，認宜聲請以簡易判決
處刑，茲將犯罪事實及證據並所犯法條分敘如下：
        犯罪事實
一、林旻遠於民國109年6月24日16時32分許，駕駛車牌號碼000-
    0000號自用小客車，沿新北市林口區八德路往文化北路方向
    行駛，行經八德路與文化三路交岔路口時，本應注意車輛變
    換車道時，應讓直行車先行，且依當時天候晴、日間自然光
    線、柏油路面乾燥無缺陷、無障礙物，視距良好等情況，並
    無不能注意之情事，竟疏未注意及此，自外側車道超車左側
    車輛後，貿然向左變換車道欲駛入內側車道，適葉宥廷騎乘
    車牌號碼000-0000號普通重型機車，沿八德路同向車道之內
    側車道行駛至前揭交岔路口，見狀閃避不及而與林旻遠駕駛
    之車輛發生碰撞，致葉宥廷人車倒地，因而受有左側股骨骨
    折之傷害。
二、案經葉宥廷訴由新北市政府警察局林口分局報告偵辦。
        證據並所犯法條
一、證據：
  ㈠被告林旻遠於警詢偵查中之自白。
  ㈡證人即告訴人葉宥廷於警詢及偵查中、證人徐慧薰於警詢中
    之證述。
  ㈢道路交通事故現場圖、道路交通事故調查報告表㈠㈡、監視
    器錄影畫面光碟1片、監視器錄影畫面翻拍相片6張、現場及
    車損照片共24張。
  ㈣林口長庚紀念醫院診斷證明書1份。
  ㈤新北市政府警察局道路交通事故初步分析研判表、新北市政
    府車輛行車事故鑑定會110年3月26日新北車鑑字第0000000
    號鑑定
    意見書各1份。
二、核被告所為，係犯刑法第284條前段之過失傷害罪嫌。
三、依刑事訴訟法第451條第1項聲請簡易判決處刑。
    此    致
臺灣新北地方法院
中    華    民    國   110    年    4     月    29    日
                              檢  察  官  陳建良